【裁判字號】    90,訴,2018
【裁判日期】    901231
【裁判案由】    毒品危害防制條例
【裁判全文】
臺灣板橋地方法院刑事判決                          九十年度訴字第二一八號
    公  訴  人  臺灣板橋地方法院檢察署檢察官
    被      告  甲○○
右列被告因毒品危害防制條例案件，經檢察官提起公訴（九十年度毒偵字第三八三四
號），本院判決如左：
    主  文
甲○○連續施用第一級毒品，累犯，處有期徒刑捌月。
扣案之第一級毒品海洛因貳包（淨重分別為零點二公克、零點八公克）及第一級毒品
海洛因殘渣分裝袋內之海洛因殘渣均沒收銷燬之，扣案之分裝袋壹個及針筒肆支均沒
收。
    事  實
一、甲○○前曾於民國八十三年間因犯竊盜罪，經本院八十三年度易字第六○九八號
    於八十三年十一月十五日判處有期徒刑五月，緩刑四年確定；復於八十四年間因
    另犯竊盜罪，經本院八十四年度易字第五九二一號於八十四年十一月十四日判處
    有期徒刑六月，於八十四年十二月十五日確定，前開緩刑並經本院八十五年度撤
    緩字第九號於八十五年一月八日裁定緩刑宣告撤銷確定，於八十五年十一月二十
    九日執行完畢；復於八十七年間因違反肅清煙毒條例施用毒品罪，經本院八十七
    年度訴字第四六二號判處有期徒刑三年四月，上訴後經臺灣高等法院八十七年度
    上訴字三七六九號於八十七年十月八日裁定強制戒治，於八十九年六月二十四日
    執行期滿，經臺灣高等法院八十七年度上訴字第三六七九號於八十九年七月三十
    一日撤銷原判決，判決免刑確定，嗣甲○○於免刑判決五年內，竟不知悔改，又
    另行基於施用第一級毒品海洛因之概括犯意，自九十年六月中旬某日起，至九十
    年九月十九日下午六時許（起訴書略載為九十年九月下旬止），在其位於臺北縣
    蘆洲市○○街二十二巷十二號六樓住處，以將海洛因置入針筒內注射之方式，連
    續施用第一級毒品海洛因一次，平均約八、九個小時施用一次。嗣於九十年九月
    二十一日上午十一時許，在臺北縣蘆洲市○○街二十二巷十二號其住處前為警查
    獲，當場在甲○○身上扣得其所有供其施用之海洛因一包（淨重零點二公克）；
    並至其上開住處扣得其所有供其施用之海洛因一包（淨重零點八公克）、海洛因
    殘渣分裝袋一個、供其施用海洛因注射用之針筒四支，及非甲○○所有之安非他
    命吸食器一個。嗣經依本院以九十年度毒聲字第三八七０號裁定送臺灣臺北監獄
    附設戒治所強制戒治中。
二、案經臺北市政府警察局文山第二分局移送臺灣板橋地方法院檢察署檢察官偵查起
    訴。
    理  由
一、右揭事實，迭據被告於偵審中供承不諱，復有其所有供其施用之海洛因二包（淨
    重分別為零點二公克、零點八公克）、海洛因殘渣分裝袋一個、供其施用海洛因
    注射用之針筒四支扣案足資佐證，且其於九十年九月二十一日下午二時許所採尿
    液檢體經檢驗呈現海洛因之代謝物嗎啡之陽性反應，有臺北市立療養院煙毒尿液
    檢驗報告書附卷可稽；又被告前於八十七年間因違反肅清煙毒條例施用毒品罪，
    經本院八十七年度訴字第四六二號判處有期徒刑三年四月，上訴後經臺灣高等法
    院八十七年度上訴字三七六九號於八十七年十月八日裁定強制戒治，於八十九年
    六月二十四日執行期滿，經臺灣高等法院八十七年度上訴字第三六七九號於八十
    九年七月三十一日撤銷原判決，判決免刑確定，此有臺灣高等法院八十七年度上
    訴字第三七六九號判決、臺灣高等法院檢察署刑案紀錄簡覆表一份在卷足憑。又
    被告嗣經本院以九十年度毒聲字第三八七０號裁定送臺灣臺北監獄附設勒戒所強
    制戒治，亦有本院上開裁定書、檢察官戒治處分執行書在卷可參。是被告於免刑
    判決五年內再犯施用毒品罪事證明確，其犯行堪以認定，應予依法論科。
二、核被告所為，係犯毒品危害防制條例第十條第一項施用第一級毒品罪。其施用前
    後持有海洛因之低度行為，應為施用海洛因之高度行為所吸收，不另論罪。其先
    後多次用海洛因之犯行，時間緊接，所犯罪名相同，顯係出於概括之犯意為之，
    為連續犯，爰依刑法第五十六條之規定以一罪論，並加重其刑。查被告有如事實
    欄所述之前科，有其臺灣高等法院檢察署刑案紀錄簡覆表一份在卷可稽，其受有
    期徒刑執行完畢後，五年內再犯本件有期徒刑以上之罪，為累犯，應依法遞加重
    其刑。爰審酌被告已有前科，素行非佳，施用海洛因戕害身心、害人害己，猶不
    思戒解革除惡習，仍再度施用第一級毒品海洛因，惟犯罪後坦承犯行，態度良好
    ，及被告犯罪之動機、目的、手段．．．等一切情狀，爰量處如主文所示之刑，
    以示懲儆。
三、至扣案之第一級毒品海洛因二包（淨重分別為零點二公克、零點八公克）及第一
    級毒品海洛因殘渣分裝袋內之海洛因殘渣係第一級毒品，另扣案之針筒四支、分
    裝袋一個則為被告所有供施用海洛因所用之器具，業據被告供明在卷，爰分別依
    毒品危害防制條例第十八條第一項前段、刑法第三十八條第一項第二款之規定，
    諭知沒收銷燬及沒收之。
據上論斷，應依刑事訴訟法第二百九十九條第一項前段，毒品危害防制條例第十條第
一項、第十八條第一項前段，刑法第十一條前段、第五十六條、第四十七條、第三十
八條第一項第二款，判決如主文。
本案經檢察官張慶林到庭執行職務
中      華      民      國    九十      年     十二     月    三十一    日
                                      臺灣板橋地方法院刑事第五庭
                                          法  官  鍾  啟  煌
右正本證明與原本無異
如不服本判決，應於送達後十日內向本院提出上訴狀（應附繕本）。
                                          書記官  廖  婷  璇
中      華      民      國    九十      年     十二     月    三十一    日
附錄本案論罪科刑法條全文：
毒品危害防制條例第十條：
施用第一級毒品者，處六月以上五年以下有期徒刑。
施用第二級毒品者，處三年以下有期徒刑。


司法院資訊處製作；財團法人民間司法改革基金會備份。
